【裁判字號】    98,上易,1743
【裁判日期】    990120
【裁判案由】    詐欺
【裁判全文】
臺灣高等法院臺中分院刑事判決        98年度上易字第1743號
上  訴  人  臺灣臺中地方法院檢察署檢察官
被      告  辛○○
上列上訴人因被告詐欺案件，不服臺灣臺中地方法院98年度易字
第1520號中華民國98年 9月18日第一審判決（起訴案號：臺灣臺
中地方法院檢察署97年度偵字第28973號、98年度偵字第1743、1
916、2798、7772號，移送併辦臺灣南投地方法院檢察署98年度
偵字第826、1325號；臺灣士林地方法院檢察署98年度偵字第474
4號；臺灣板橋地方法院檢察署98年度偵字第5224號），提起上
訴，並經檢察官移送本院併案審理（臺灣臺中地方法院檢察署98
年度偵字第23186號），本院判決如下：
    主    文
原判決撤銷。
辛○○幫助意圖為自己不法之所有，以詐術使人將本人之物交付
，處有期徒刑貳月，如易科罰金，以新臺幣壹仟元折算壹日。
    犯罪事實
一、辛○○明知向其收取其申辦之和信電訊股份有限公司門號00
    00000000號、威寶電信股份有限公司門號0000000000號、遠
    傳電信股份有限公司門號0000000000號之晶片卡（分別於民
    國97年8月8日申請、同年月12日開通；97年8月7日申請，同
    日開通；同年月12日申請）之王嘉惠（另由檢察官偵辦中）
    ，有可能以該門號作為詐欺取財等不法用途，竟仍不違其本
    意，而基於幫助他人犯罪之不確定故意，以每交付 1張門號
    晶片卡可獲得新臺幣（下同）2000元之代價，於98年8月初
    某日，在其位於南投縣仁愛鄉春陽村源泉巷39號之住處，由
    辛○○同時填寫上開電信公司之門號申辦資料，交予王嘉惠
    代為申辦上開門號，隨即由王嘉惠取走上開申辦資料，辦理
    門號後，嗣將該等晶片卡轉交給王嘉惠所屬之詐欺集團成員
    使用。而該詐欺集團之成員於取得該門號後，即意圖為自己
    不法之所有，分別於附表一編號1至21號所示之時、地，在
    雅虎奇摩拍賣網站上，佯裝為網路賣家，並以辛○○所提供
    之上開3行動電話門號為聯絡工具，而向丁○○、卯○○、
    戌○○、己○○、丙○○、子○○、乙○○、天○○、未○○、丑○○、巳○○、地○○、宇○○、辰○○、癸○○、
    酉○○、申○○、戊○○、午○○、壬○○與甲○○等人佯
    稱拍賣物品，而施用詐術，使丁○○等人誤信而下標，嗣得
    標後，進而利用自動櫃員機或網路郵局，匯款至附表一編號
    1至21所示之人頭帳戶內，使詐欺集團詐欺取財得逞。
    嗣丁○○等人於匯款後發現有異，始知受騙。
二、案經臺中市警察局第四分局、臺北市政府警察局文山第一分
    局分別報告；臺北市政府警察局文山第二分局報告臺灣臺北
    地方法院檢察署呈請臺灣高等法院檢察署核轉；臺中縣警察
    局太平分局報告、臺南縣警察局新營分局報告臺灣臺南地方
    法院檢察署呈請臺灣高等法院檢察署核轉臺灣臺中地方法院
    檢察署檢察官偵查起訴及臺灣南投地方法院檢察署98年度偵
    字第826、1325號、臺灣士林地方法院檢察署98年度偵字第4
    744 號、臺灣板橋地方法院檢察署98年度偵字第5224號、（
    臺灣臺中地方法院檢察署98年度偵字第 23186號移送併案審
    理。
    理     由
一、證據能力：
    被告辛○○所犯之本案犯罪，係死刑、無期徒刑、最輕本刑
    為3年以上有期徒刑以外之罪，其於原審準備程序就上揭被
    訴事實為有罪之陳述，經原審受命法官告知簡式審判程序之
    旨，並聽取其與公訴人之意見後，原審法院認無不得或不宜
    改依簡式審判程序進行之情事，而依刑事訴訟法第273條之1
    第1項、第284條之1規定，裁定由受命法官獨任進行簡式審
    判程序。而按簡式審判程序之證據調查，不受刑事訴訟法第
    159條第1項規定之限制，刑事訴訟法第273條之2定有明文。
    此乃因簡式審判程序，貴在審判程序之簡省便捷，故調查證
    據之程序宜由審判長便宜行事，以適當之方法行之即可；又
    因被告於本院對於犯罪事實（含於本院併案部分）並不爭執
    ，可認定被告亦無行使反對詰問權之意，因此有關傳聞證據
    之證據能力限制規定無庸予以適用，本院判決下列所採用之
    證據，均有證據能力。
二、訊據被告辛○○（下稱被告）對於上揭犯罪事實坦承不諱，
    復據被害人丁○○、卯○○、戌○○、己○○、丙○○、子
    ○○、乙○○、天○○、未○○、丑○○、巳○○、地○○
    、宇○○、辰○○、癸○○、酉○○、申○○、戊○○、午
    ○○、壬○○與甲○○於警詢之指述及共犯王嘉惠於警詢中
    之證述明確，並有如附表二所示之證據資料可資佐證，被告
    自白與事實相符。
三、按刑法上之故意，分為直接故意（確定故意）與間接故意（
    不確定故意），「行為人對於構成犯罪之事實，明知並有意
    使其發生者」為直接故意；「行為人對於構成犯罪之事實，
    預見其發生而其發生並不違背其本意者」為間接故意。且幫
    助犯之成立，以行為人主觀上認識被幫助者正欲從事犯罪或
    係正在從事犯罪，且該犯罪有既遂之可能，而其行為足以幫
    助他人實現構成要件者，即具有幫助故意，並不以行為人確
    知被幫助者係犯何罪名為必要。而向電信公司申請電話門號
    使用，甚為簡便，亦無特殊限制，一般民眾皆得申請取得，
    且一人亦可申請多數門號使用，則要求他人提供行動電話門
    號以供使用者，極可能係為掩飾其個人身分，以使其犯罪行
    為不易遭人追查；該等專有物品如落入不明人士手中，而未
    加以闡明正常用途，極易被利用為與財產有關之犯罪工具，
    此均為吾人依一般生活認知所易於體察之常識。況邇來，社
    會上使用人頭電話向被害人詐欺取財之犯罪類型層出不窮，
    並經媒體廣為披載，被告乃為智慮成熟之人，對其提供行動
    電話門號給他人，將遭人作為詐欺取財犯行之工具使用，當
    為被告所可能預見，而該行動電話門號嗣確供他人犯罪之用
    ，足見被告有容任詐騙集團利用前開行動電話門號遂行詐欺
    取財罪之不確定故意甚明。本件事證明確，被告前揭犯行，
    洵堪認定。
四、起訴書雖僅就被害人丁○○、戌○○、己○○、丙○○、未
    ○○、丑○○、巳○○、地○○遭詐欺部分提起公訴，然被
    害人卯○○、子○○、乙○○、天○○、宇○○部分，與前
    揭起訴成罪部分，有想像競合之裁判上一罪關係，且業據檢
    察官於原審請求併案審理（臺灣南投地方法院檢察署98年度
    偵字第826、1325號、臺灣士林地方法院檢察署98年度偵字
    第4744號、臺灣板橋地方法院檢察署98年度偵字第5224號）
    ，及原審依職權審酌被害人乙○○（臺灣臺北地方法院98年
    度簡字第1707號刑事卷宗）、天○○、宇○○部分（臺灣南
    投地方法院檢察署併案之刑事卷宗），亦認與前揭起訴成罪
    部分，有想像競合之裁判上一罪關係，另辰○○、癸○○、
    酉○○、申○○、戊○○、午○○、壬○○與甲○○部分（
    附表一編號14至21部分），亦與前揭起訴成罪部分，有想像
    競合之裁判上一罪關係，而經檢察官於本院請求併案審理（
    臺灣臺中地方法院檢察署98年度偵字第23186號），因均為
    起訴效力所及，本院自得併為審理。又臺灣臺中地方法院檢
    察署98年度偵字第23186號於本院請求併案部分，其中被害
    人己○○部分，本即在原起訴之範圍，乃重覆併案，附此敘
    明。
五、不另為無罪諭知部分：
  (一)公訴意旨略以：被告辛○○基於幫助他人犯罪之不確定故意
    ，同意將其所申辦之上開車號晶片卡交予王嘉惠，嗣王嘉惠
    取走門號申辦資料，辦理門號後，即將該等晶片卡轉交給王
    嘉惠所屬之詐欺集團成員使用。而該詐欺集團之成員於取得
    該門號後，即意圖為自己不法之所有，分別於於97年9月26
    日，在雅虎奇摩網站上張貼出售小人國門票之訊息云云，庚○○與帳號「mumu00000000」之賣家，透過被告辛○○申辦
    之上開3支行動電話聯絡並達成協議後，對方告知庚○○需
    先匯款始能取貨，使庚○○誤信以為真，而於同日晚間6時
    27分許，請友人高佩琪轉帳2700元至蕭盛耀之帳戶內（即附
    表一編號22部分）；又於97年9月29日在網站上張貼出售屏
    東海生館門票之訊息云云，亥○○與賣家透過被告辛○○申
    辦之上開3支行動電話聯絡並達成協議後，對方告知亥○○
    需先匯款始能取貨，使亥○○誤信以為真，而於同日晚間10
    時42分許，匯款2300元至蕭盛耀之帳戶內（即附表一編號23
    部分）。因認被告辛○○就被害人庚○○、亥○○部分，亦
    涉犯刑法第339條第1項、第30條第1項前段之幫助詐欺罪嫌
    。
  (二)按犯罪事實應依證據認定之，無證據不得認定犯罪事實；被
    告之自白，不得作為有罪判決之唯一證據，仍應調查其他必
    要之證據，以察其是否與事實相符；不能證明被告犯罪或其
    行為不罰者，應諭知無罪之判決，刑事訴訟法第154條第2項
    、第15 6條第2項及第301條第1項分別定有明文。且事實之
    認定，應憑證據，如未能發現相當證據，或證據不足以證明
    ，自不能以推測或擬制之方法，以為裁判基礎。且認定犯罪
    事實所憑之證據，雖不以直接證據為限，間接證據亦包括在
    內；然而無論直接或間接證據，其為訴訟上之證明，須於通
    常一般之人均不致有所懷疑，而得確信其為真實之程度者，
    始得據為有罪之認定。而認定不利於被告之事實，須依積極
    證據，苟積極證據不足為不利於被告事實之認定時，即應為
    有利於被告之認定，更不必有何有利之證據，最高法院40年
    度臺上字第86號、76年度臺上字第4986號及30年度上字第81
    6號分別著有判例可資參照。再者，刑事訴訟法第161條已於
    91年2月8日修正公布，修正後同條第1項規定：檢察官就被
    告犯罪事實，應負舉證責任，並指出證明之方法。因此，檢
    察官對於起訴之犯罪事實，應負提出證據及說服之實質舉證
    責任。倘其所提出之證據，不足為被告有罪之積極證明，或
    其闡明之證明方法，無從說服法官以形成被告有罪之心證，
    基於無罪推定之原則，自應為被告無罪判決之諭知（最高法
    院92年度臺上字第128號判例意旨參照）。
  (三)經查，原起訴書附表2所示被害人庚○○及亥○○部分（即
    本判決附表一編號21、22部分），據被害人庚○○及亥○○
    於警詢筆錄內均供述其所撥打之詐欺集團聯絡電話為000000
    0000（臺灣臺中地方法院檢察署97年偵字第11235號卷第9、
    15頁；臺北市政府警察局大安分局北市警安分刑字第097332
    02200號警卷第9頁反面、第43頁〈臺灣南投地方法院檢察署
    移送併辦部分〉），核與被告辛○○所申辦之上開3支行動
    電話門號無涉，而該0000000000號行動電話，乃案外人潘婉
    如所申辦，並非被告辛○○所申辦，亦據案外人潘婉如於警
    詢中陳述明確（見上開北市警安分刑字第09733202200號警
    卷第1至3頁），並有通聯調閱查詢單附卷可稽（見臺北市政
    府警察局文山第一分局北市警文一分刑字第09731312400號
    警卷第1頁），足見依卷內資料所示，被告辛○○並未提供
    上開其所申辦之3支行動電話門號，供詐欺集團詐騙被害人
    庚○○、亥○○甚明。此外，本院又查無其它積極證據足資
    證明犯罪集團曾經使用被告辛○○所提供之行動電話與被害
    人庚○○、亥○○聯繫。是檢察官此部分起訴，顯有誤會，
    本院尚難認定被告辛○○有此部分犯行，本應就此部分為無
    罪之諭知，惟公訴意旨認此部分與前揭論罪科刑部分有想像
    競合之裁判上一罪之關係，爰不另為無罪之諭知。
六、又臺灣南投地方法院檢察署檢察官於本院以98年度偵字第46
    13號就上開被害人庚○○、亥○○被詐欺取財部分，請求移
    送併案，惟此部分曾經臺灣南投地方法院檢察署檢察官前於
    原審以98年度偵字第826、1325號移送併辦，業經原審以上
    開無從認被告有涉幫助詐欺罪嫌而與本案不具實質上一罪或
    裁判上一罪關係之理由，退回併案之請求在案，同署檢察官
    於本院再以相同卷證請求併案，仍無從併予審理，應退由檢
    察官另行依法處理，附此敘明。
七、論罪科刑：
  (一)查被告將所申請之電信公司行動電話門號 SIM卡交予王嘉惠
    ，再轉交予詐欺集團成員使用，而以上述被告所提供之行動
    電話門號為聯絡工具，偽以如附表一所示之詐騙手法詐騙被
    害人丁○○等人，並致使渠等因陷於錯誤，進而交付本人之
    財物，則該詐欺集團成員所為，應係犯刑法第339條第1項之
    詐欺取財罪。被告提供其所申辦之上揭行動電話門號之 SIM
    卡予詐欺集團成員，以為詐欺取財所用，係基於幫助他人詐
    欺取財之不確定故意，且所為屬詐欺取財罪構成要件以外之
    行為，核其所為則係犯刑法第30條第1項前段、第339條第1
    項之幫助詐欺取財罪。
  (二)被告係同時交付之上開行動電話門號 SIM卡予王嘉惠，再轉
    交予詐欺集團使用，分別造成侵害數被害人之財產法益，並
    觸犯數個罪名，為想像競合犯，應從一重處斷。
  (三)被告幫助他人犯詐欺取財罪，為從犯，應依刑法第30條第2
    項之規定，按正犯之刑度，減輕其刑。
  (四)原審以被告之罪證明確，予以論罪科刑，固非無見，惟就臺
    灣臺中地方法院檢察署檢察官上訴並以98年度偵字第 23186
    號移送本院併案，即被害辰○○、癸○○、酉○○、申○○
    、戊○○、午○○、壬○○與甲○○部分（附表一編號14至
    21部分），因與前揭起訴成罪部分，有想像競合之裁判上一
    罪關係，原審不及審理，尚有未洽。檢察官上訴為有理由，
    應由本院將原判決撤銷改判。
  (五)爰審酌被告可預見其所提供之前揭行動電話門號之 SIM卡將
    有可能遭人供作詐欺取財之工具，竟仍為之，非惟幫助不法
    集團成員遂行詐欺取財犯罪之目的，同時渠等得以隱匿其真
    實身分，減少遭查獲之風險，愈使其肆無忌憚，助長犯罪之
    猖獗，破壞社會秩序；並衡酌本件被害人丁○○等人遭詐騙
    而匯款至指定帳戶內之損害情形，且被告犯後始終坦承犯行
    ，並陳明係為購買小孩之尿布及奶粉而交付行動行動電話門
    號之SIM卡，其情尚可憫等等一切情狀，量處如主文第2項所
    示之刑，並諭知易科罰金之折算標準。
據上論斷，應依刑事訴訟法第369條第1項前段、第364條、第299
條第1項前段，刑法第30條第1項前段、第 2項、第339條第1項、
第55條、第41條第1項前段，刑法施行法第1條之1，判決如主文
。
本案經檢察官寅○○到庭執行職務。
中    華    民    國    99    年    1     月    20    日
            刑事第五庭  審判長法  官  趙  春  碧
                              法  官  林  宜  民
                              法  官  賴  恭  利
上列正本證明與原本無異。
不得上訴。
                              書記官  林  桂  鳳
中    華    民    國    99    年    1     月    20    日
附錄論罪科刑法條
中華民國刑法第339條
意圖為自己或第三人不法之所有，以詐術使人將本人或第三人之
物交付者，處 5 年以下有期徒刑、拘役或科或併科 1 千元以下
罰金。
以前項方法得財產上不法之利益或使第三人得之者，亦同。
前二項之未遂犯罰之。
附表一
┌──┬───┬───────────────┬────┬─────┬──────┬───────┐
│編號│被害人│      被害人遭詐騙情形        │犯罪時間│匯款日期及│詐欺集團使用│接受匯款之人頭│
│    │      │                              │        │匯款金額（│之聯絡電話  │帳戶          │
│    │      │                              │        │新臺幣）  │            │              │
├──┼───┼───────────────┼────┼─────┼──────┼───────┤
│    │      │丁○○於97年9月22日23時許，在 │97年9月 │97年9 月│0000-000000 │陳永昇申辦之萬│
│    │      │雅虎奇摩網站上購買SONY T700型 │22日23時│  23日上午│            │泰銀行繼光分行│
│  1 │丁○○│數位相機1台，與leehy6655」之賣│許      │  11時許  │            │帳戶（帳號：  │
│    │      │家達成協議，對方告知丁○○需先│        │          │            │000000000000號│
│    │      │匯款始能取貨，使丁○○誤信以為│        │5000元  │            │）            │
│    │      │真，轉帳5000元至陳永昇之帳戶內│        │          │            │              │
│    │      │，嗣後未收到商品，始知受騙。  │        │          │            │              │
├──┼───┼───────────────┼────┼─────┼──────┼───────┤
│    │      │卯○○於97年9月22日，在雅虎奇 │97年9月 │97年9 月│            │蔡中富申辦之彰│
│    │      │摩網站上購買Wii主機1台、左右手│22日    │  23日上午│0000-000000 │化銀行土城分行│
│    │      │各1支、模擬物件、包包、傳輸線 │        │  時8分許 │、          │帳號（        │
│  2 │卯○○│、風扇、數十片試玩片，與「    │        │          │0000-000000 │0000-0000-    │
│    │      │retan1977」之賣家達成協議，對 │        │6000元  │            │900-000號）   │
│    │      │方告知卯○○需先匯款始能取貨，│        │          │            │              │
│    │      │使卯○○誤信以為真，轉帳6000元│        │          │            │              │
│    │      │至陳永昇之帳戶內，嗣後未收到商│        │          │            │              │
│    │      │品，始知受騙。                │        │          │            │              │
├──┼───┼───────────────┼────┼─────┼──────┼───────┤
│    │      │戌○○於97年9月23日，在雅虎奇 │97年9月 │97年9 月│0000-000000 │陳永昇申辦之萬│
│    │      │摩網站上購買SonyEricsson W910i│23日    │  23日上午│            │泰銀行繼光分行│
│    │      │手機3支，與帳號「kongkiang.tw │        │  11時14分│            │帳戶（帳號：  │
│  3 │戌○○│」之賣家達成協議後，對方告知劉│        │          │            │000000000000號│
│    │      │愛鈴需先匯款始能取貨，使戌○○│        │4000元  │            │）            │
│    │      │誤信以為真，轉帳4000元至陳永昇│        │          │            │              │
│    │      │之帳戶內，嗣後未收到商品，始知│        │          │            │              │
│    │      │受騙。                        │        │          │            │              │
├──┼───┼───────────────┼────┼─────┼──────┼───────┤
│    │      │己○○於97年9月23日，在雅虎奇 │97年9月 │97年9 月│0000-000000 │賴志賢申辦之中│
│    │      │摩網站上購買王品牛排禮券，與帳│23日    │  24日上午│            │華郵政股份有限│
│  4 │己○○│號「leon.fan」之賣家達成協議後│        │  9時21 分│            │公司文心路郵局│
│    │      │，對方告知己○○需先匯款始能取│        │  許      │            │帳戶（帳號：  │
│    │      │貨，使己○○誤信以為真，轉帳  │        │          │            │000-000000-000│
│    │      │4000元至賴志賢之帳戶內，嗣後未│        │4000元  │            │979-7號）     │
│    │      │收到商品，始知受騙。          │        │          │            │              │
├──┼───┼───────────────┼────┼─────┼──────┼───────┤
│    │      │丙○○於97年9月23日19時許，在 │97年9月 │97年9 月│0000-000000 │同上          │
│    │      │雅虎奇摩網站上購買SonyEricsson│23日19時│  24日上午│            │              │
│    │      │手機1支，與賣家達成協議後，對 │許      │  9時11 分│            │              │
│  5 │丙○○│方告知丙○○需先匯款始能取貨，│        │  許      │            │              │
│    │      │使丙○○誤信以為真，轉帳4100元│        │          │            │              │
│    │      │至賴志賢之帳戶內，嗣後未收到商│        │4100元  │            │              │
│    │      │品，始知受騙。                │        │          │            │              │
├──┼───┼───────────────┼────┼─────┼──────┼───────┤
│    │      │子○○於97年9月24日19時許，在 │97年9月 │97年9 月│0000-000000 │吳柏志申辦之中│
│    │      │雅虎奇摩網站上購買墾丁凱薩飯店│24日19時│  25日下午│            │華郵政股份有限│
│    │      │住宿卷1張，與帳號「qq2257」賣 │許      │13時41分  │            │公司臺北永吉郵│
│  6 │子○○│家達成協議後，對方告知子○○需│        │  許      │            │局帳戶（帳號：│
│    │      │先匯款始能取貨，使子○○誤信以│        │          │            │000-0000000-00│
│    │      │為真，轉帳3500元至吳柏志之帳戶│        │3500元  │            │02286號）     │
│    │      │內，嗣後未收到商品，始知受騙。│        │          │            │              │
├──┼───┼───────────────┼────┼─────┼──────┼───────┤
│    │      │乙○○於97年9月25日21時35分許 │97年9月 │97年9 月│0000-000000 │劉一村申辦之中│
│    │      │，在雅虎奇摩網站上購買TECO 東 │25日21時│26日17時許│、          │華郵政股份有限│
│    │      │元91公升冰箱1台，與帳號「     │35分許  │          │0000-000000 │公司雲林斗六西│
│  7 │乙○○│eminemwawa」賣家達成協議後，對│        │4410元  │            │平路郵局帳戶（│
│    │      │方告知乙○○需先匯款始能取貨，│        │          │            │帳號：        │
│    │      │使乙○○誤信以為真，轉帳4410元│        │          │            │000-000000-0- │
│    │      │至劉一村之帳戶內，嗣後未收到商│        │          │            │000000-0）    │
│    │      │品，始知受騙。                │        │          │            │              │
├──┼───┼───────────────┼────┼─────┼──────┼───────┤
│    │      │天○○於97年9月27日，在雅虎奇 │97年9月 │97年9 月│0000-000000 │蕭盛耀申辦之臺│
│    │      │摩網站上購買三星牌電腦螢幕1台 │27日    │27日15時53│、          │中商業銀行員林│
│  8 │天○○│，與帳號「emily0502kimo」賣家 │        │分許      │0000-000000 │分行帳戶（帳號│
│    │      │達成協議後，對方告知天○○需先│        │          │            │：            │
│    │      │匯款始能取貨，使天○○誤信以為│        │5330元  │            │000-0000000000│
│    │      │真，轉帳5330元至蕭盛耀之帳戶內│        │          │            │90            │
│    │      │，嗣後未收到商品，始知受騙。  │        │          │            │              │
├──┼───┼───────────────┼────┼─────┼──────┼───────┤
│    │      │未○○於97年9月29日14時許，在 │97年9月 │97年9 月│0000-000000 │              │
│    │      │雅虎奇摩網站上購買保養品及內衣│29日14時│29日14時9 │、          │              │
│  9 │未○○│，與帳號「lin-huichan」賣家達 │許      │分許      │0000-000000 │   同上       │
│    │      │成協議後，對方告知未○○需先匯│        │          │            │              │
│    │      │款始能取貨，使未○○誤信以為真│        │2086元  │            │              │
│    │      │，轉帳2086元至蕭盛耀之帳戶內，│        │          │            │              │
│    │      │嗣後未收到商品，始知受騙。    │        │          │            │              │
├──┼───┼───────────────┼────┼─────┼──────┼───────┤
│    │      │丑○○於97年9月29日16時43分許 │於97年9 │97年9 月│0000-000000 │              │
│    │      │，在雅虎奇摩網站上購買吸塵器，│月29日16│29日16時43│            │              │
│    │      │與帳號「kelly38030」賣家達成協│時43分許│分許      │            │              │
│ 10 │丑○○│議後，對方告知丑○○需先匯款始│        │          │            │   同上       │
│    │      │能取貨，使丑○○誤信以為真，轉│        │5690元  │            │              │
│    │      │帳5690元至蕭盛耀之帳戶內，嗣後│        │          │            │              │
│    │      │未收到商品，始知受騙。        │        │          │            │              │
├──┼───┼───────────────┼────┼─────┼──────┼───────┤
│    │      │巳○○於97年9月29日，在雅虎奇 │於97年9 │97年9 月│0000-000000 │              │
│    │      │摩網站上購買液晶電視1台，與姓 │月29日  │30日10時17│            │              │
│    │      │名年籍不詳之賣家達成協議後，對│        │分許      │            │              │
│ 11 │巳○○│方告知巳○○需先匯款始能取貨，│        │          │            │   同上       │
│    │      │使巳○○誤信以為真，轉帳9940  │        │9940元  │            │              │
│    │      │元至蕭盛耀之帳戶內，嗣後未收到│        │          │            │              │
│    │      │商品，始知受騙。              │        │          │            │              │
├──┼───┼───────────────┼────┼─────┼──────┼───────┤
│    │      │地○○於97年9月29日下午，在雅 │於97年9 │97年9 月│0000-000000 │              │
│    │      │虎奇摩網站上購買自行車1台，與 │月29日下│30日15時18│            │   同上       │
│    │      │姓名年籍不詳之賣家達成協議後，│午      │分許      │            │              │
│ 12 │地○○│對方告知地○○需先匯款始能取貨│        │          │            │              │
│    │      │，使地○○誤信以為真，轉帳    │        │20500元 │            │              │
│    │      │20500元至蕭盛耀之帳戶內，嗣後 │        │          │            │              │
│    │      │未收到商品，始知受騙。        │        │          │            │              │
├──┼───┼───────────────┼────┼─────┼──────┼───────┤
│    │      │宇○○於97年9月30日15時59分許 │97年9月 │97年9月 │0000-000000 │              │
│    │      │，在雅虎奇摩網站上購買王品台塑│30 日15 │30日15時  │            │              │
│ 13 │宇○○│牛排餐卷2套，與姓名年籍不詳之 │時59分許│59分許    │            │   同上       │
│    │      │賣家達成協議後，對方告知宇○○│        │          │            │              │
│    │      │需先匯款始能取貨，使宇○○誤信│        │4030元  │            │              │
│    │      │以為真，轉帳4030元至蕭盛耀之帳│        │          │            │              │
│    │      │戶內，嗣後未收到商品，始知受騙│        │          │            │              │
│    │      │。                            │        │          │            │              │
├──┴───┴───────────────┴────┴─────┴──────┴───────┤
│ 中檢98偵23186（本院併案）                                                                      │
├──┬───┬───────────────┬────┬─────┬──────┬───────┤
│    │      │辰○○於97年9月23日19時許，在 │97年9月 │97年9月 │0000000000  │ 賴志賢申辦之 │
│ 14 │辰○○│雅虎奇摩網站上購買行動電話1支 │23日19時│ 23日19時 │            │ 臺中文心路郵 │
│    │      │，與姓名年籍不詳之賣家達成協議│時許    │ 許       │            │ 局帳戶（帳號 │
│    │      │後，對方告知辰○○需先匯款始能│        │          │            │ ：0000000-00 │
│    │      │取貨，使辰○○誤信以為真，轉帳│        │4100元  │            │ 49797號）    │
│    │      │4100元至賴志賢之帳戶內，嗣後未│        │          │            │              │
│    │      │收到商品，始知受騙。          │        │          │            │              │
├──┼───┼───────────────┼────┼─────┼──────┼───────┤
│    │      │癸○○於97年9月24日凌晨0時25分│97年9月 │97年9月 │0000000000  │     同上     │
│ 15 │癸○○│，在雅虎奇摩網站上購買SONY DSC│24日凌晨│  24日凌晨│            │              │
│    │      │-T70照相機，與姓名年籍不詳之賣│0時25分 │  0時25分 │            │              │
│    │      │家達成協議後，對方告知癸○○需│        │          │            │              │
│    │      │先匯款始能取貨，使癸○○誤信以│        │3000元  │            │              │
│    │      │為真，轉帳3000元至賴志賢之帳戶│        │          │            │              │
│    │      │內，嗣後未收到商品，始知受騙。│        │          │            │              │
├──┼───┼───────────────┼────┼─────┼──────┼───────┤
│    │      │酉○○於97年9月24日8時許，在雅│97年9月 │97年9月 │ 0000000000 │     同上     │
│ 16 │酉○○│虎奇摩網站上購買SONY ERICSSON │24日8時 │ 24日8時  │            │              │
│    │      │W890i行動電話1支，與姓名年籍不│許      │ 許       │            │              │
│    │      │詳之賣家達成協議後，對方告知劉│        │          │            │              │
│    │      │勇志需先匯款始能取貨，使酉○○│        │4200元  │            │              │
│    │      │誤信以為真，轉帳4200元至賴志賢│        │          │            │              │
│    │      │之帳戶內，嗣後未收到商品，始知│        │          │            │              │
│    │      │受騙。                        │        │          │            │              │
├──┼───┼───────────────┼────┼─────┼──────┼───────┤
│    │      │申○○於97年9月24日9時14分，在│97年9月 │97年9月 │ 0000000000 │     同上     │
│ 17 │申○○│雅虎奇摩網站上購買SONY DSC-T70│24日9時 │  24日9時 │            │              │
│    │      │照相機，與姓名年籍不詳之賣家達│14分    │  14分    │            │              │
│    │      │成協議後，對方告知申○○需先匯│        │          │            │              │
│    │      │款始能取貨，使申○○誤信以為真│        │3500元  │            │              │
│    │      │，轉帳3500元至賴志賢之帳戶內，│        │          │            │              │
│    │      │嗣後未收到商品，始知受騙。    │        │          │            │              │
├──┼───┼───────────────┼────┼─────┼──────┼───────┤
│    │      │戊○○於97年9月24日9時20分，在│97年9月 │97年9月 │ 0000000000 │     同上     │
│ 18 │戊○○│雅虎奇摩網站上購買行動電話1支 │24日9時 │  24日9時 │            │              │
│    │      │，與姓名年籍不詳之賣家達成協議│20分    │  20分    │            │              │
│    │      │後，對方告知戊○○需先匯款始能│        │          │            │              │
│    │      │取貨，使戊○○誤信以為真，轉帳│        │7100元  │            │              │
│    │      │7100元至賴志賢之帳戶內，嗣後未│        │          │            │              │
├──┼───┼───────────────┼────┼─────┼──────┼───────┤
│    │      │午○○於97年9月24日9時許，在雅│97年9月 │97年9月 │ 0000000000 │     同上     │
│ 19 │午○○│虎奇摩網站上購買 SONY T2 數位 │24日9時 │  24日9時 │            │              │
│    │      │照相機，與姓名年籍不詳之賣家達│許      │  許      │            │              │
│    │      │成協議後，對方告知午○○需先匯│        │          │            │              │
│    │      │款始能取貨，使午○○誤信以為真│        │3800元  │            │              │
│    │      │，轉帳3800元至賴志賢之帳戶內，│        │          │            │              │
│    │      │嗣後未收到商品，始知受騙。    │        │          │            │              │
├──┼───┼───────────────┼────┼─────┼──────┼───────┤
│    │      │壬○○於97年9月24日9時43分許，│97年9月 │97年9月 │ 0000000000 │     同上     │
│ 20 │壬○○│在雅虎奇摩網站上購買華碩牌筆記│24日9時 │  24日9時 │            │              │
│    │      │型電腦，與姓名年籍不詳之賣家達│43分許  │  43分許  │            │              │
│    │      │成協議後，對方告知壬○○需先匯│        │          │            │              │
│    │      │款始能取貨，使壬○○誤信以為真│        │7800元  │            │              │
│    │      │，轉帳7800元至賴志賢之帳戶內，│        │          │            │              │
│    │      │嗣後未收到商品，始知受騙。    │        │          │            │              │
├──┼───┼───────────────┼────┼─────┼──────┼───────┤
│    │      │甲○○於97年9月24日10時許，在 │97年9月 │97年9月 │0000000000  │     同上     │
│ 21 │甲○○│雅虎奇摩網站上購買IPOD-CLASSIC│24日10時│  24日10時│            │              │
│    │      │80G，與姓名年籍不詳之賣家達成 │許      │          │            │              │
│    │      │協議後，對方告知甲○○需先匯款│        │          │            │              │
│    │      │始能取貨，使甲○○誤信以為真，│        │4500元  │            │              │
│    │      │轉帳4500元至賴志賢之帳戶內，嗣│        │          │            │              │
│    │      │後未收到商品，始知受騙。      │        │          │            │              │
├──┴───┴───────────────┴────┴─────┴──────┴───────┤
│ 投檢98偵4613（退回併案）                                                                       │
├──┬───┬───────────────┬────┬─────┬──────┬───────┤
│    │      │庚○○於97年9月26日許，在雅虎 │97年9月 │97年9月 │0000000000  │蕭盛耀申辦之臺│
│ 22 │庚○○│奇摩網站上購買小人國門票，與姓│26日許  │  26日許  │            │中商業銀行員林│
│    │      │名年籍不詳之賣家達成協議後，對│        │          │            │分行帳戶（帳號│
│    │      │方告知庚○○需先匯款始能取貨，│        │          │            │：            │
│    │      │使庚○○誤信以為真，請友人高佩│        │2700元  │            │000-0000000000│
│    │      │琪轉帳2700元至蕭盛耀之帳戶內，│        │          │            │90            │
│    │      │嗣後未收到商品，始知受騙。    │        │          │            │              │
├──┼───┼───────────────┼────┼─────┼──────┼───────┤
│    │      │亥○○於97年9月29日許，在雅虎 │97年9月 │97年9月 │0000000000  │蕭盛耀申辦之臺│
│ 23 │亥○○│奇摩網站上購買海生館門票，與姓│29日許  │  29日許  │            │中商業銀行員林│
│    │      │名年籍不詳之賣家達成協議後，對│        │          │            │分行帳戶（帳號│
│    │      │方告知亥○○需先匯款始能取貨，│        │          │            │：            │
│    │      │使亥○○誤信以為真，轉帳2300元│        │2300元  │            │000-0000000000│
│    │      │至蕭盛耀之帳戶內，嗣後未收到商│        │          │            │90            │
│    │      │品，始知受騙。                │        │          │            │              │
└──┴───┴───────────────┴────┴─────┴──────┴───────┘
附表二
┌──┬───┬────────────────────────────────────┐
│編號│被害人│                            證據資料                                    │
├──┼───┼────────────────────────────────────┤
│    │      │萬泰商業銀行97年10 月9號第00000000004 號函檢送陳永昇（帳號：0000000000│
│    │      │  07）開戶基本資料及97年9月1日至97年9月30日交易明細表（A卷P11-15）      │
│    │      │和信電訊查詢行動電話0000000000之申請人辛○○基本資料（檢附身份證）及97│
│ 1  │丁○○│  年9月22日至97年9月24 日雙向通聯紀錄查詢結果（B卷P25-32）              │
│    │      │丁○○匯款憑證（A 卷P9後）                                            │
│    │      │臺中市警察局第四分局春社派出所受理詐騙帳戶通報警示簡便格式表、受理刑事│
│    │      │  案件報案三聯單、內政部警政署反詐騙案件紀錄表（A卷P8-10）              │
├──┼───┼────────────────────────────────────┤
│    │      │97年9月23日新光銀行自動櫃員機明細表（V卷P16）                         │
│    │      │YAHOO奇摩（帳號et0000000）之網拍資資料、詐騙檢舉電子郵件、網拍交易資料│
│    │      │  （V卷P17-31）                                                         │
│ 2  │卯○○│彰化銀行土城分行97年10月24日彰土城字第0975184號函檢送蔡中富（帳戶：   │
│    │      │  0000-00-00000-0-00之帳戶基本資料及97年9月往來交易明細（V卷P9後-12）   │
│    │      │行動電話0000000000 之通聯調閱查詢單（U卷P30）                         │
│    │      │臺北市警察局北投分局關渡派出所受理刑事詐騙帳戶通報警示簡便格式、受理各│
│    │      │  類案件紀錄表、受理刑事案件報案三聯單（V 卷P13後-14、P16後）           │
├──┼───┼────────────────────────────────────┤
│    │      │陳永昇（帳號：0000000000-00）之萬泰商業銀行台幣存摺對帳單（H卷P11-13）│
│    │      │台灣大哥大股份有限公司行動電話0000000000通聯調閱查詢單（H卷P14）      │
│ 3  │戌○○│YAHOO拍賣網之網頁（拍賣標的：SONY ERICSSON W910I）（H卷P20-25）       │
│    │      │戌○○之玉山銀行交易紀錄（H卷P26）                                    │
│    │      │臺中市警察局第二分局立人派出所受理各類案件紀錄表、受理刑事案件報案三聯│
│    │      │  單、受理詐騙帳戶通報警示簡便格式表、內政部警政署反詐騙案件紀錄表（H卷P│
│    │      │  15-19）                                                               │
├──┼───┼────────────────────────────────────┤
│    │      │遠傳電信行動電話0000000000（持有人辛○○）之通聯調閱查詢單（D卷P1-7 、│
│    │      │  P11-17）                                                              │
│    │      │己○○之郵政自動櫃員機交易明細表（D 卷P28後）                         │
│    │      │中華電信股份有限公司臺中郵局97年10月24日中管字第0972102254號檢送賴志賢│
│ 4  │己○○│  帳戶（000000-0號）帳戶立帳申請書及交易明細（D卷P18-22 ）              │
│    │      │己○○之YAHOO交易資料（D卷P28）                                       │
│    │      │臺北市政府警察局大安分局羅斯福路派出所受理各類案件紀錄表、受理刑事案件│
│    │      │  報案三聯單、受理詐騙帳戶通報警示簡便格式表、內政部警政署反詐騙案件紀錄│
│    │      │  表（D卷P25後-27）                                                     │
├──┼───┼────────────────────────────────────┤
│    │      │賴志賢郵政存簿儲金立帳申請書（帳號：000000-0）、最近交易資料查詢、郵政│
│    │      │   國內匯款執據（J卷P8-10）                                             │
│ 5  │丙○○│中華電信行動電話0000000000、和信電信行動電話0000000000之通聯調閱查詢單│
│    │      │  （J卷P15-34）                                                         │
│    │      │臺南縣警察局新營分局鹽水分駐所受理各類案件紀錄表、受理詐騙帳戶通報警示│
│    │      │  簡便格式表、內政部警政署反詐騙諮詢專線紀錄表（J卷P11-14）             │
├──┼───┼────────────────────────────────────┤
│    │      │子○○之台新銀行自動櫃員機交易明細表（U卷P10）                        │
│    │      │97年10月20日中華郵政股份有限公司臺北郵局北營字第0970903593號函檢附吳柏│
│    │      │  志（帳號：0000000-0000000）基本資料及歷史交易清單（U卷P11-14）        │
│ 6  │子○○│行動電話0000000000 之通聯調閱查詢單（U卷P25）                         │
│    │      │受理詐騙帳戶通報警示簡便格式表、反詐騙諮詢專線紀錄表、受理刑事案件報案│
│    │      │  三聯單（U卷P15-17、P79）                                              │
├──┼───┼────────────────────────────────────┤
│    │      │被害人乙○○EATM交易明細查詢、合作金庫銀行活期儲蓄存款存摺（W卷P18、43│
│    │      │  ）                                                                    │
│ 7  │乙○○│97年10月15日中華郵政股份有限公司雲林郵局雲營字第0975001351號函檢附劉一│
│    │      │  村（局號：000000-0帳號：000000-0）開戶基本資料及交易明細（W卷P19-21 ）│
│    │      │行動電話（0000-000000）通聯調院查詢單（W卷P34-35 ）                   │
│    │      │被害人乙○○之YAHOO奇摩拍賣交易資料（W卷P45-47）                      │
│    │      │受理各類案件紀錄表、受理刑事案件報案三聯單、受理詐騙帳戶通報警示簡便格│
│    │      │  式、反詐騙諮詢專線紀錄表（W卷 P38-42）                                │
├──┼───┼────────────────────────────────────┤
│    │      │臺中商業銀行97年12月10日員林字第中0976700437號函檢送「000-000000000000│
│ 8  │天○○│  」97年9月15日至97年10月15日交易明細（P卷P79-80）                      │
│    │      │天○○於YAHOO拍賣網購買Samsung 2243LNX之網頁資料（P卷P17-19）         │
│    │      │天○○台新銀行自動櫃員機交易明細表（P卷P19後）                        │
│    │      │臺北縣政府警察局永和分局新生派出所受理刑事案件報案三聯單（P卷 P16後） │
├──┼───┼────────────────────────────────────┤
│    │      │未○○之台新銀行網路ATM網路拍賣付款通知（P卷P25）                     │
│    │      │臺中商業銀行97年12月10日中員林字第0976700437號函檢送「000-000000000000│
│ 9  │      │   」97年9月15日至97年10月15日交易明細（P卷P79-80）                     │
│    │未○○│未○○於YAHOO拍賣網購買「凡思媚特零距離美溝胸罩組」網頁資料（P卷P24） │
│    │      │彰化縣警察局彰化分局大竹派出所受理刑事案件報案三聯單、彰化縣警察局彰化│
│    │      │  分局大竹派出所受理詐騙帳戶通報警示簡便格式表、內政部警政署反詐騙案件紀│
│    │      │  錄表、彰化縣警察局彰化分局大竹派出所受理各類案件紀錄表（P卷P23、E卷P29│
│    │      │  、34、42、49）                                                        │
├──┼───┼────────────────────────────────────┤
│    │      │丑○○彰化銀行轉帳交易明細（P卷P41後）                                │
│    │      │臺中商業銀行97年12月10日中員林字第0976700437號函檢送「000-000000000000│
│ 10 │丑○○│   」97年9月15日至97年10月15日交易明細（P卷P79-80）                     │
│    │      │丑○○之YAHOO交易資料（P卷P42）                                       │
│    │      │臺北市政府警察局大安分局和平東路派出所受理刑事案件報案三聯單、受理詐騙│
│    │      │  帳戶通報警示簡便格式表、受理各類案件紀錄表、內政部警政署反詐騙案件紀錄│
│    │      │  表（P卷P40-41、E卷P27、33、38、48）                                   │
├──┼───┼────────────────────────────────────┤
│    │      │巳○○於YAHOO拍賣網交易資料（P卷P53-54）                              │
│    │      │臺中商業銀行97年12月10日中員林字第0976700437號函檢送「000-000000000000│
│ 11 │巳○○│   」97年9月15日至97年10月15日交易明細（P卷P79-80）                     │
│    │      │台北富邦商業銀行對帳單查詢（P卷P52）                                  │
│    │      │臺北市政府警察局文山二局景美派出所受理刑事案件報案三聯單、1臺北市政府 │
│    │      │  警察局文山二局景美派出所受理詐騙帳戶通報警示簡便格式表、內政部警政署反│
│    │      │  詐騙案件紀錄表、臺北市政府警察局文山二局景美派出所受理各類案件紀錄表（│
│    │      │  P卷 P52後、E卷P26、32、36、47）                                       │
├──┼───┼────────────────────────────────────┤
│    │      │地○○之郵政自動櫃員機交易明細表（P卷 P49、同E卷P24）                 │
│    │      │臺中商業銀行97年12月10日中員林字第0976700437號函檢送「000-000000000000│
│ 12 │地○○│   」97年9月15日至97年10月15日交易明細（P卷P79-80）                     │
│    │      │地○○於YAHOO拍賣網交易資料（P卷P50 ）                                │
│    │      │桃園縣警察局蘆竹分局南崁派出所受理刑事案件報案三聯單、桃園縣警察局蘆竹│
│    │      │  分局南崁派出所受理詐騙帳戶通報警示簡便格式表、內政部警政署反詐騙案件紀│
│    │      │  錄表、桃園縣警察局蘆竹分局南崁派出所受理各類案件紀錄表（P卷P49後、E卷 │
│    │      │  P30 、35、44、50）                                                    │
├──┼───┼────────────────────────────────────┤
│    │      │宇○○之郵政自動櫃員交易明細表（P卷P65）                              │
│    │      │臺中商業銀行97年12月10日中員林字第0976700437號函檢送「000-000000000000│
│ 13 │宇○○│   」97年9月15日至97年10月15日交易明細（P卷P79-80）                     │
│    │      │宇○○於YAHOO拍買網交易資料（P卷P64 後）                              │
│    │      │台北縣政府警察局三重分局中興橋派出所受理詐騙帳戶通報警示簡便格式表、受│
│    │      │  理刑事案件報案三聯單、受理各類案件紀錄表（P卷 P63-64）                │
├──┴───┴────────────────────────────────────┤
│ 中檢98偵23186（本院併案）                                                            │
├──┬───┬────────────────────────────────────┤
│    │      │被害人辰○○於警詢之指述：證明渠等遭詐騙集團成員以行動電話0000000000號│
│    │      │  詐騙並有匯款至賴志賢前開郵局帳戶之事實。（刑事偵查卷宗，中縣清警偵字第│
│    │      │  0000000000號，第44至45頁）                                            │
│    │      │中華郵政股份有限公司臺中郵局97年10月21日中管字第0972102218號函文暨賴志│
│ 14 │辰○○│  賢立帳申請書影本及交易明細資料：證明被害人辰○○確有遭詐騙集團成員詐騙│
│    │      │  ，並匯款至賴志賢前開郵局帳戶之事實。（刑事偵查卷宗，中縣清警偵字第0970│
│    │      │  040569號，第10至13頁）                                                │
│    │      │高雄市政府警察局楠梓分局翠屏派出所受理各類案件紀錄表、受理刑事案件報案│
│    │      │  三聯單、受理詐騙帳戶通報警示簡便格式表、內政部警政署反詐騙紀錄表、郵政│
│    │      │  客戶影印交易資料申請書（刑事偵查卷宗，中縣清警偵字第0970040569號，第40│
│    │      │  至48頁）                                                              │
├──┼───┼────────────────────────────────────┤
│    │      │被害人癸○○於警詢之指述：證明渠等遭詐騙集團成員以行動電話0000000000號│
│    │      │  詐騙並有匯款至賴志賢前開郵局帳戶之事實。（刑事偵查卷宗，中縣清警偵字第│
│    │      │  0000000000號，第92至95頁）                                            │
│    │      │中華郵政股份有限公司臺中郵局97年10月21日中管字第0972102218號函文暨賴志│
│ 15 │癸○○│  賢立帳申請書影本及交易明細資料：證明被害人癸○○確有遭詐騙集團成員詐騙│
│    │      │  ，並匯款至賴志賢前開郵局帳戶之事實。（刑事偵查卷宗，中縣清警偵字第    │
│    │      │  0000000000號，第10至13頁）                                            │
│    │      │行動電話0000000000號通聯調閱查詢單及雙向通聯紀錄：證明詐騙集團曾以前開│
│    │      │  手機與被害人癸○○聯絡之事實。（刑事偵查卷宗，中縣清警偵字第0970040569│
│    │      │  號，第14至24頁）                                                      │
│    │      │臺北市政府警察局中山分局長春路派出所受理刑事案件報案三聯單、受理詐騙帳│
│    │      │  戶通報警示簡便格式表、內政部警政署反詐騙紀錄表、被害人台新銀行存摺影本│
│    │      │  （刑事偵查卷宗，中縣清警偵字第0970040569號，第90至97頁）              │
├──┼───┼────────────────────────────────────┤
│    │      │被害人酉○○於警詢之指述：證明渠等遭詐騙集團成員以行動電話0000000000號│
│    │      │  詐騙並有匯款至賴志賢前開郵局帳戶之事實。（刑事偵查卷宗，中縣清警偵字第│
│    │      │  0000000000號，第85至87頁）                                            │
│ 16 │酉○○│中華郵政股份有限公司臺中郵局97年10月21日中管字第0972102218號函文暨賴志│
│    │      │  賢立帳申請書影本及交易明細資料：證明被害人酉○○確有遭詐騙集團成員詐騙│
│    │      │  ，並匯款至賴志賢前開郵局帳戶之事實。（刑事偵查卷宗，中縣清警偵字第    │
│    │      │  0000000000號，第10至13頁）                                            │
│    │      │行動電話0000000000號通聯調閱查詢單及雙向通聯紀錄：證明詐騙集團曾以前開│
│    │      │  手機與被害人酉○○聯絡之事實。（刑事偵查卷宗，中縣清警偵字第0970040569│
│    │      │  號，第14至24頁）                                                      │
│    │      │臺北市政府警察局信義分局六張犁派出所受理各類案件紀錄表、受理刑事案件報│
│    │      │  案三聯單、受理詐騙帳戶通報警示簡便格式表、內政部警政署反詐騙紀錄表、郵│
│    │      │  政國內匯款執據（刑事偵查卷宗，中縣清警偵字第0970040569號，第81至89頁）│
├──┼───┼────────────────────────────────────┤
│    │      │被害人申○○於警詢之指述：證明渠等遭詐騙集團成員以行動電話0000000000  │
│    │      │  號詐騙並有匯款至賴志賢前開郵局帳戶之事實。（刑事偵查卷宗，中縣清警偵字│
│    │      │  第0000000000號，第35至37頁）                                          │
│ 17 │申○○│中華郵政股份有限公司臺中郵局97年10月21日中管字第0972102218號函文暨賴志│
│    │      │  賢立帳申請書影本及交易明細資料：證明被害人申○○確有遭詐騙集團成員詐騙│
│    │      │  ，並匯款至賴志賢前開郵局帳戶之事實。（刑事偵查卷宗，中縣清警偵字第    │
│    │      │  0000000000號，第10至13頁）                                            │
│    │      │行動電話0000000000號通聯調閱查詢單及雙向通聯紀錄：證明詐騙集團曾以前開│
│    │      │  手機與被害人申○○聯絡之事實。（刑事偵查卷宗，中縣清警偵字第0970040569│
│    │      │  號，第14至24頁）                                                      │
│    │      │臺北市政府警察局士林分局山仔后派出所受理各類案件紀錄表、受理刑事案件報│
│    │      │  案三聯單、受理詐騙帳戶通報警示簡便格式表、內政部警政署反詐騙紀錄表、郵│
│    │      │  政國內匯款執據（刑事偵查卷宗，中縣清警偵字第0970040569號，第31至39頁）│
├──┼───┼────────────────────────────────────┤
│    │      │被害人戊○○於警詢之指述：證明渠等遭詐騙集團成員以行動電話0000000000號│
│    │      │  詐騙並有匯款至賴志賢前開郵局帳戶之事實。（刑事偵查卷宗，中縣清警偵字第│
│    │      │  0000000000號，第1至2頁）                                              │
│ 18 │戊○○│中華郵政股份有限公司臺中郵局97年10月21日中管字第0972102218號函文暨賴志│
│    │      │  賢立帳申請書影本及交易明細資料：證明被害人戊○○確有遭詐騙集團成員詐騙│
│    │      │  ，並匯款至賴志賢前開郵局帳戶之事實。（刑事偵查卷宗，中縣清警偵字第    │
│    │      │  0000000000號，第10至13頁）                                            │
│    │      │行動電話0000000000號通聯調閱查詢單及雙向通聯紀錄：證明詐騙集團曾以前開│
│    │      │  手機與被害人戊○○聯絡之事實。（刑事偵查卷宗，中縣清警偵字第0970040569│
│    │      │  號，第14至24頁）                                                      │
│    │      │臺中縣清水分局大秀派出所受理刑事案件報案三聯單、受理詐騙帳戶通報警示簡│
│    │      │  便格式表、內政部警政署反詐騙案件紀錄表、臺灣中小企業銀行自動櫃員機交易│
│    │      │  紀錄（刑事偵查卷宗，中縣清警偵字第0970040569號，第26至30頁）          │
├──┼───┼────────────────────────────────────┤
│    │      │被害人午○○於警詢之指述：證明渠等遭詐騙集團成員以行動電話0000000000號│
│    │      │  詐騙並有匯款至賴志賢前開郵局帳戶之事實。（刑事偵查卷宗，中縣清警偵字第│
│    │      │  0000000000號，第53至55頁）                                            │
│ 19 │午○○│中華郵政股份有限公司臺中郵局97年10月21日中管字第0972102218號函文暨賴志│
│    │      │  賢立帳申請書影本及交易明細資料：證明被害人午○○確有遭詐騙集團成員詐騙│
│    │      │  ，並匯款至賴志賢前開郵局帳戶之事實。（刑事偵查卷宗，中縣清警偵字第    │
│    │      │  0000000000號，第10至13頁）                                            │
│    │      │行動電話0000000000號通聯調閱查詢單及雙向通聯紀錄：證明詐騙集團曾以前開│
│    │      │  手機與被害人午○○聯絡之事實。（刑事偵查卷宗，中縣清警偵字第0970040569│
│    │      │  號，第14至24頁）                                                      │
│    │      │臺中市警察局第五分局松安派出所受理刑事案件報案三聯單、內政部警政署反詐│
│    │      │  騙紀錄表、被害人午○○郵局存摺影本（刑事偵查卷宗，中縣清警偵字第      │
│    │      │  0000000000號，第49至52頁）                                            │
├──┼───┼────────────────────────────────────┤
│    │      │被害人壬○○於警詢之指述：證明渠等遭詐騙集團成員以行動電話0000000000號│
│    │      │  詐騙並有匯款至賴志賢前開郵局帳戶之事實。（刑事偵查卷宗，中縣清警偵字第│
│    │      │  0000000000號，第67至68頁）                                            │
│ 20 │壬○○│中華郵政股份有限公司臺中郵局97年10月21日中管字第0972102218號函文暨賴志│
│    │      │  賢立帳申請書影本及交易明細資料：證明被害人壬○○確有遭詐騙集團成員詐騙│
│    │      │  ，並匯款至賴志賢前開郵局帳戶之事實。（刑事偵查卷宗，中縣清警偵字第    │
│    │      │  0000000000號，第10至13頁）                                            │
│    │      │行動電話0000000000號通聯調閱查詢單及雙向通聯紀錄：證明詐騙集團曾以前開│
│    │      │  手機與被害人壬○○聯絡之事實。（刑事偵查卷宗，中縣清警偵字第0970040569│
│    │      │  號，第14至24頁）                                                      │
│    │      │臺中市警察局第六分局西屯派出所受理各類案件紀錄表、受理刑事案件報案三聯│
│    │      │  單、受理詐騙帳戶通報警示簡便格式表、內政部警政署反詐騙紀錄表、國泰世華│
│    │      │  銀行自動櫃員機交易明細表（刑事偵查卷宗，中縣清警偵字第0970040569號，第│
│    │      │  64至71頁）                                                            │
├──┼───┼────────────────────────────────────┤
│    │      │被害人甲○○於警詢之指述：證明渠等遭詐騙集團成員以行動電話0000000000號│
│    │      │  詐騙並有匯款至賴志賢前開郵局帳戶之事實。（刑事偵查卷宗，中縣清警偵字第│
│ 21 │甲○○│  0000000000號，第74至75頁）                                            │
│    │      │中華郵政股份有限公司臺中郵局97年10月21日中管字第0972102218號函文暨賴志│
│    │      │  賢立帳申請書影本及交易明細資料：證明被害人甲○○確有遭詐騙集團成員詐騙│
│    │      │  ，並匯款至賴志賢前開郵局帳戶之事實。（刑事偵查卷宗，中縣清警偵字第    │
│    │      │  0000000000號，第10至13頁）                                            │
│    │      │臺北市政府警察局文山一分局指南派出所受理刑事案件報案三聯單、受理詐騙帳│
│    │      │  戶通報警示簡便格式表、內政部警政署反詐騙紀錄表、匯款執據（刑事偵查卷宗│
│    │      │  ，中縣清警偵字第0970040569號，第72至80頁）                            │
├──┴───┴────────────────────────────────────┤
│ 投檢98偵4613（退回併案）                                                             │
├──┬───┬────────────────────────────────────┤
│    │      │被害人庚○○於警詢之指述：證明渠等遭詐騙集團成員以行動電話0000000000號│
│ 22 │庚○○│  詐騙並有匯款至蕭盛耀前開郵局帳戶之事實。（D卷第8至9頁）               │
│    │      │臺北市政府警察局大安分局安和路派出所陳報單、受理詐騙帳戶通報警示簡便格│
│    │      │  式表、內政部警政署反詐騙紀錄表、交易明細表（D卷第10頁背面至第13頁）   │
├──┼───┼────────────────────────────────────┤
│    │      │被害人亥○○於警詢之指述：證明渠等遭詐騙集團成員以行動電話0000000000號│
│ 23 │亥○○│  詐騙並有匯款至蕭盛耀前開郵局帳戶之事實。（D卷第43頁）                 │
│    │      │臺中市警察局第二分局文正派出所陳報單、臺中市警察局第二分局文正派出所受│
│    │      │  理各類案件紀錄表、受理刑事案件報案三聯單、受理詐騙帳戶通報警示簡便格式│
│    │      │  表、雅虎奇摩得標通知訊息、中華郵政WEBATM轉帳明細表（D卷第44至47頁）   │
└──┴───┴────────────────────────────────────┘


司法院資訊處製作；財團法人民間司法改革基金會備份。
